臺灣橋頭地方法院刑事判決　
111年度審訴字第195號
公  訴  人  臺灣橋頭地方檢察署檢察官  
被      告  韓國璽


上列被告因違反毒品危害防制條例案件，經檢察官提起公訴（11
1年度毒偵字第24號），被告於準備程序中就被訴事實為有罪之
陳述，經本院告知簡式審判程序之旨，並聽取被告與公訴人之意
見後，本院合議庭裁定由受命法官獨任進行簡式審判程序，判決
如下：
    主  文
丙○○犯施用第一級毒品罪，處有期徒刑柒月；又犯施用第二級毒
品罪，處有期徒刑肆月，如易科罰金，以新臺幣壹仟元折算壹日
。
    事  實
一、犯罪事實：
　　丙○○前於民國110年間因施用毒品案件，經本院以110年度毒
    聲字第152號裁定送勒戒處所施以觀察、勒戒後，因認無繼
    續施用毒品之傾向，於110年6月7日期滿執行完畢釋放出所
    ，並經臺灣橋頭地方檢察署檢察官以110年度毒偵字第367、
    530號為不起訴處分確定。詎其猶不知徹底戒絕毒癮，於前
    開觀察、勒戒執行完畢釋放後3年內，竟分別為下列行為：
　㈠基於施用第一級毒品海洛因之犯意，於110年10月14日下午2
    時40分許為警採尿時起回溯72小時內之某時，在其位於高雄
    市○○區○○○村00號之住處，以將海洛因置入針筒內加水稀釋
    後注射之方式，施用第一級毒品海洛因1次。
　㈡另基於施用第二級毒品甲基安非他命之犯意，於110年10月14
    日下午2時40分許為警採尿時起回溯72小時內之某時，在其
    上開住處內，以將甲基安非他命置於玻璃球內點火燒烤後，
    吸食所產生煙霧之方式，施用第二級毒品甲基安非他命1次
    。
　㈢嗣因丙○○為列管毒品定期調驗人口，經警通知其於110年10月
    14日下午2時40分許至警局採集尿液檢體送驗後，其檢驗結
    果呈有第一級毒品海洛因代謝後之可待因、嗎啡陽性反應及
    第二級毒品甲基安非他命代謝後之安非他命、甲基安非他命
    陽性反應，始查悉上情。
二、案經高雄市政府警察局左營分局報告臺灣橋頭地方檢察署檢
    察官偵查起訴。
    理  由
一、本案被告丙○○所犯均係死刑、無期徒刑、最輕本刑為3年以
    上有期徒刑以外之罪，亦非高等法院管轄之第一審案件，而
    被告於準備程序中就被訴事實為有罪之陳述，經本院告知被
    告簡式審判程序之意旨，並聽取被告及公訴人之意見後，爰
    依刑事訴訟法第273條之1第1項、第284條之1之規定，本院
    合議庭裁定由受命法官獨任進行簡式審判程序，合先敘明。
二、認定犯罪事實之證據及理由：
  ㈠前揭犯罪事實，業據被告丙○○於警詢、偵查及本院審理中均
    供承不諱（見警卷第2、3頁；毒偵卷第42頁；審訴卷第47、
    53、55頁）；又被告於上揭時間為警所採集之尿液檢體，經
    送請正修科技大學超微量研究科技中心(下稱正修研究科技
    中心)檢驗後，其檢驗結果確呈有第一級毒品海洛因代謝後
    之可待因、嗎啡陽性反應及第二級毒品甲基安非他命代謝後
    之安非他命、甲基安非他命陽性反應一節，有被告出具之勘
    察採證同意書、被告之高雄市政府警察局左營分局（下稱高
    市左營分局）毒品案嫌疑人尿液代碼與姓名對照表（尿液代
    碼：Z000000000000）及正修研究科技中心110年11月3日報
    告編號R00-0000-000號尿液檢驗報告、警員陳啟民於111年2
    月17日出具之職務報告各1份在卷可按（見警卷第4至6頁；
    毒偵卷第53頁）；基此，足認被告上開任意性之自白核與前
    揭事證相符，可堪採為認定被告本案犯罪事實之依據。
  ㈡次按觀察、勒戒或強制戒治執行完畢釋放後，3年內再犯第10
    條之罪者，檢察官或少年法院（地方法院少年法庭）應依法
    追訴或裁定交付審理，毒品危害防制條例第23條第2項定有
    明文。經查，被告前於110年間因施用毒品案件，經本院以1
    10年度毒聲字第152號裁定送勒戒處所施以觀察、勒戒後，
    因認無繼續施用毒品之傾向，於110年6月7日期滿執行完畢
    釋放出所，並經臺灣橋頭地方地檢署檢察官以110年度毒偵
    字第367、530號為不起訴處分確定等情，有被告之臺灣高等
    法院被告前案紀錄表1份在卷可查（見審訴卷第69、70頁）
    ；是被告於前揭觀察、勒戒執行完畢釋放後，3年內再犯本
    案施用第一級毒品罪及第二級毒品罪，則檢察官依前開規定
    逕予追訴，自屬合法。
  ㈢綜上所述，本案事證已臻明確，被告上開施用第一級毒品海
    洛因及施用第二級毒品甲基安非他命之犯行，均應洵堪認定
    。
三、論罪科刑：
  ㈠核被告就犯罪事實欄㈠所載之犯行，係犯毒品危害防制條例第
    10條第1項之施用第一級毒品罪；另核被告就犯罪事實欄㈡所
    載之犯行，係犯毒品危害防制條例第10條第2項之施用第二
    級毒品罪。又被告施用第一級毒品海洛因、第二級毒品甲基
    安非他命前，其持有第一級毒品海洛因、第二級甲基安非他
    命之低度行為，已為其後施用該等毒品之高度行為所吸收，
    均應不另論罪。
  ㈡又被告上開所犯如犯罪事實欄㈠、㈡所示之2罪，犯罪時間不同
    ，犯意各別，行為互殊，應予以分論併罰。
  ㈢爰審酌被告前因施用毒品案件，經法院裁定施以觀察、勒戒
    程序執行完畢後，仍無視於毒品對於自身健康之戕害，未能
    徹底戒除毒癮，竟再次施用足以導致精神障礙及生命危險之
    成癮性毒品，因而違犯本案施用毒品犯行，任由毒品對自身
    健康造成戕害，並違反國家對於杜絕毒品犯罪之禁令，且對
    社會風氣、治安造成潛在危害，顯見被告法治觀念確屬薄弱
    ，並欠缺戒絕毒品之決心，所為實不足取；惟念及被告於犯
    後已知坦承犯行，態度尚可；兼衡以施用毒品乃自戕一己之
    身體健康，並具有病患性人格特質，尚未直接危害社會或他
    人；另參諸施用毒品者均有相當程度之成癮性及心理依賴，
    其犯罪心態與一般刑事犯罪之本質並不相同，應側重以適當
    之醫學治療及心理矯治處遇為宜；復考量被告前已有多次施
    用毒品犯罪經法院判處罪刑確定，並經執行完畢之前科紀錄
    (未構成累犯)乙節，有前揭被告前案紀錄表1份存卷可參；
    暨衡及被告之教育程度為高職肄業、家庭經濟狀況為貧寒，
    及其自陳目前無業、家中尚有母親等家庭生活狀況（見被告
    警詢筆錄受詢問人欄所載〈警卷第1頁〉；審訴卷第55頁）及
    其領有輕度身心障礙證明(見警卷第11頁)等一切具體情狀，
    就被告上開所犯如犯罪事實欄㈠、㈡所示之2罪，分別量處如
    主文前、後段所載之刑，並就其所犯施用第二級毒品罪，諭
    知如主文後段所示之易科罰金折算標準。
據上論斷，應依刑事訴訟法第273條之1第1項、第284條之1、第2
99條第1項前段，毒品危害防制條例第10條第1項、第2項，刑法
第11條前段、第41條第1項前段，判決如主文。
本案經檢察官甲○○提起公訴，檢察官乙○○到庭執行職務。
中　　華　　民　　國　　111 　年　　6 　　月　　9 　　日
                  刑事第四庭      法  官  許瑜容
以上正本證明與原本無異。
如不服本判決應於收受送達後20日內向本院提出上訴書狀，並應
敘述具體理由；如未敘述上訴理由者，應於上訴期間屆滿後20日
內向本院補提理由書（均須按他造當事人之人數附繕本）「切勿
逕送上級法院」。
中　　華　　民　　國　　111 　年　　6 　　月　　11　　日
                                  書記官  林榮志
附錄本案論罪科刑法條全文：
毒品危害防制條例第10條
施用第一級毒品者，處6月以上5年以下有期徒刑。
施用第二級毒品者，處3年以下有期徒刑。